臺灣高等法院民事裁定　　　　　　　　　100年度聲再字第4號
再審原告　　菲力工業股份有限公司
法定代理人　張文慈
再審原告　　美商黑保保、卡其他、史賓塞和吞那MAF公司（Hig
　　　　　　hber, Kak.
法定代理人　肯尼斯
兼　共　同
代　理　人　謝諒獲
再審被告　　劉積瑄　等詳如附.
上列當事人間請求侵權行為損害賠償事件，再審原告對於中華民
國92年2月12日本院88年度重訴字第38號判決提起再審之訴，本
院裁定如下：
    主  文
再審之訴駁回。
再審訴訟費用由再審原告負擔。
    理  由
一、按關於對確定判決聲明不服者，應提起再審之訴，此觀之民
    事訴訟法第五編再審程序之規定甚明，本件再審原告業已陳
    明係就本院88年度重訴字第38號確定判決不服，雖係以聲請
    狀聲請再審，仍應認係提起再審之訴，合先敘明。
二、次按民事訴訟法第496條第1項所謂得對之提起再審之訴之確
    定終局判決，係指經法院就原告之訴實體上有無理由為裁判
    之確定判決而言，至於發回之判決，尚須由受發回之法院進
    行審判，並非確定終局判決。再審原告提起再審之本院88年
    度重訴字第38號民事判決，主文為：「原判決廢棄，發回原
    審法院」等語，有該判決在卷可稽，足見該判決並非確定終
    局判決，再審原告對之提起再審之訴，顯有不當。再者，提
    起再審之訴，應依民事訴訟法第501條第1項第4款表明再審
    理由，此為必須具備之程式。所謂表明再審理由，必須指明
    確定裁定有如何合於法定再審事由之具體情形，始為相當，
    如未於書狀表明再審理由，法院無庸命其補正。本件再審原
    告於書狀中僅載稱系爭判決係由臺灣高等法院刑事庭移送民
    事庭，則民事庭不得再依民事訴訟法第28條第1項規定移送
    他法院，且應以「裁定」為之不得以「判決」為之，其移送
    違背法令等語，亦未表明該確定判決有何合於法定再審事由
    之情形，亦難認其再審之訴為合法。
三、據上論結，本件再審之訴為不合法，爰依民事訴訟法第502
    條第1項、第95條、第78條，裁定如主文。
中    華    民    國   100    年    8     月    22    日
                    民事第九庭
                        審判長法  官  黃熙嫣
                              法  官  曾部倫
                              法  官  李國增
正本係照原本作成。
如不服本裁定，應於收受送達後10日內向本院提出抗告狀，並應
繳納抗告費新台幣1000元。
中    華    民    國   100    年    8     月    23    日
                              書記官 李佳樺
【附表－再審被告一覽表】
劉積瑄Jack Chi-Hsuan Liu、拔葛力西Fred R. Puglisi、
艾生David Stuart Eisen、摩若Margaret Mary Morrow、
黑柏格William Foster Highberger、貝區勒Cydney Tabor
Batchelor、史迪門Donald Robert Steedman、哈可Richard
Upson Harker,Jr、葛離辛哥Patricia L.Grisinger、達卡
基Christopber J. Doukakis、公任斯Julieta E. Gonzales、
麻麻洛Marc Marmaro、古得門Jane Goldman、雷斯特Mich
ael Connell Lester、亞倫Peter Allen、白龍Thomas Brom
、哈格Philip Hager、馬汀Nina Martin、羅深威Sandra
Rosenzweig、歐林Dirk Olin、諾斯羅普Tynan Northrop、
麥可森Gwen Mickelson、拜德Jennifer Byrd、凱也Jenni
ferK aae、勞雷Douglas Lowney、史背克特Carrie Spector
、德維Katrina M.Dewey、路特Nancy Rutter、史庫樂
Nina Schuyler、夏普AliceV. Sharp、卡裏斯Elizabeth
Kairys、寇斯藍ArletteCrosland、全得樂Jamison Chandle
r、哈柏爾LindaCarver Hubbell、諾可思Don Knox、魏金
斯JolieWiggins、貝多士DavidA.Battles、卡特Jeffrey M.
Cutter、意汀Eric E. Elting、達維斯Robert Davis、岡
樂利斯Natacha Gonzalez、飛雪公司Ed Fisher & Company、
加州律師雜誌California Lawyer、加州律師協會State Bar
of California、加州律師協會庭State Bar Court of the Sta
te Bar of California、吳陵雲、香港商的近格傑顧問有限
公司、潑吐離克Charls Paturick、拉穌JosephW.Russell、
Deacons Graham & James、喬治‧H‧劉George H. Liu、
禍窩‧趙Howard H. Chao、賠賠StevePepe、柯梅尼事務所
（紐約）O`Melveny & Myers、柯梅尼事務所（香港）O`Melve
ny & Myers、柯梅尼事務所（日本）O`Melveny & Myers、
柯梅尼事務所（英國）O`Melveny& Myers、吉普車黨事務所（
華府）Gibson, Dunn &Crutcher、吉普車黨事務所（香港）Gi
bson, Dunn &Crutcher、吉普車黨事務所（日本）Gibson, Du
nn &Crutcher、吉普車黨事務所（英國）Gibson, Dunn&Crutc
h er、布狼史丁Adrianne J.Brownstein、傑夫事務所Jeffe
r,Mangels, Butler &Marmaro、窮思Susan C. V. Jones、
麥爾KimberlyHowland Meyer、史敵寒Erik F. Stidham、昆
苦力事務所Quinn, Kully & Morrow、彿不來事務所（休士頓
）Fulbright & Jaworski、彿不來事務所（洛杉磯）Fulbrigh
t& Jaworski L.L.P.、彿不來事務所（香港）Fulbright &Jaw
orski L.L.P.、George H. Liu、SusanP. Liu、彿不來事務所
（倫敦）Fulbright & JaworskiL.L.P.、Eric N. Lindquist、
Robest Toms、美國聯邦地院（加州中區法院）、William
John Rea、Jerold A. Krieger傑羅‧克雷哥、The Superior
Court Of The State Of California加州地方法院、加州高等
法院Court Of Appeal Of The State Of California、達空Cr
istina Taccone、楊絮雲、蔡炯燉。